# 求助：验资手续费未验入，现在有无方法弥补？

提问人：xuxcpa 时间：2012-05-31 20:18:43
江苏省工商对此有一些专门办法：一是验了未注册，补登记；二是让原事务对验资报告进行补正，说明手续费作财务费用，增加实收资本。。。 我们咨询外管局：对此一律补打资金过来，不承论手续到位说。

回答人：chenyiwei
可能不同地方规定不一。上海在 2002 年就已规定“会计师事务所对外资金额可按汇入汇款与银行按规定对汇入汇款首区的合理范围内的手续费的差额予以确认，而不需再要求出资人以现钞补足手续费”。